Inventaris van het archief van de Rijksplanologische Dienst, 1966-1993
Nationaal Archief, Den Haag
- Milieubeheer 1945-, 094
  - Het opstellen van voortschrijdende indicatieve meerjarenprogramma's (IMP's). 1970-1986, 21
    - Een overzicht van de uitvoering van de maatregelen uit het voorafgaande Indicatief meerjarenprogramma.
    Vanaf 1984 wordt er ook een Indicatief meerjarenprogramma milieubeheer opgesteld. Vanaf 1993 verdwijnt het Indicatief meerjarenprogramma. De onderwerpen worden vanaf die tijd behandeld in het Nationaal milieubeleidsplan (NMP) en het daaruit voortkomende Nationale milieuprogramma.
    Van 1975 tot 1989 stelde de minister in samenwerking met de minister van Verkeer en Waterstaat ook Indicatief meerjarenprogramma's water op. Deze programma's zijn het product van handeling 84 van het Rapport Institutioneel Onderzoek Waterstaat.
    - Aanwijzing tot groeikern van gemeente Duiven., 1978-1981; 1370
    - Aanwijzing tot groeikern van gemeente Westervoort, 1978-1981; 1370
    - Meerjarenprogramma Scheepvaartwegen., 1985-1988; 1974; pak
    - Meerjarenprogramma Natuur- en Landschapsbehoud 1987-1992., 1986-1988; 1309; pak
  - Het laten onderzoeken van aspecten van het milieubeleid door onderzoeksinstellingen. 1963-, 24
    Product: Opdrachtbrief.
    Projectmatig kerndocument (verslag).
    Onderzoeksrapport.
    - De waardering van het natuurlijke milieu ten behoeve van een ecologische basis voor de ruimtelijke ordening., 1972-1976; 197-199
      - 1972 - 1974 juni, 197
      - 1974 juli - okt., 198
      - 1974 nov. - 1975, 199
    - Milieu-effectrapportage., 1981-1984; 2193-2197
      - 1981 - 1982 sep., 203
      - 1982 okt. - 1983 jan., 204
      - 1983 feb. - apr., 205
      - 1983 juni - juli, 210
      - 1983 nov. - 1984 dec., 211
    - Uitbesteding onderzoek Planologische Beperkingen en Milieukwaliteitseisen bij Milieuzonering., 1988-1991; 2071; pak
  - Het bij algemene maatregel van bestuur vaststellen van geluidsnormen die dienen te gelden in geluidszones rond luchtvaartterreinen. 1978-, 265
    Grondslag: Luchtvaartwet, art. 25, lid 2.
    Product: Besluit geluidbelasting grote luchtvaartterreinen (Stb. 1981, 504).
    Besluit geluidbelasting kleine luchtvaart (Stb. 1991, 22).
    Opm.: Hieromtrent wordt overleg gevoerd met de ministers van Verkeer en Waterstaat en van Defensie.
    Met betrekking tot de nachtnormering is overleg gevoerd met de ministeries Verkeer en Waterstaat, Defensie, Economische Zaken, Justitie, Volksgezondheid, Welzijn en Sport en Financiën en luchtvaartbedrijfsleven.
    Dit is handeling 346 uit het rapport 'Luchtvaart gebonden'.
    - Interimbeleid geluidszonering rond Luchthaven Eelde., 1980; 1957
- Ruimtelijke ordening en geo-informatie 1945-, 120
  - Het voorbereiden en medevaststellen van het beleid betreffende ruimtelijke ordening. 1945-, 1
    Product: Nota's ruimtelijke ordening, waaronder kaartmateriaal.
    Opm.: De eigenlijke vaststelling van het beleid vindt plaats in de ministerraad en de Staten-Generaal. Onder deze handeling valt ook bijvoorbeeld:
    - Het voeren van overleg met andere betrokken actoren op het beleidsterrein.
    - Het voorbereiden van een standpunt ter inbrenging in de ministerraadsvergaderingen voor beraad en besluitvorming betreffende het beleidsterrein.
    - Het voeren van overleg met/het leveren van bijdragen aan het overleg met het Staatshoofd betreffende het beleidsterrein.
    - Het aan een adviescommissie en andere organen en instellingen verzoeken om advies betreffende het beleidsterrein.
    - Het informeren (voorlichten) van het Kabinet van de Koningin over ontwikkelingen op het beleidsterrein.
    - Het voorbereiden en vaststellen van het voorlichtingsbeleid (voorlichting als beleidsinstrument).
    Datum: 07-11-2002
    - Interimbeleid zonering luchtvaartterreinen., 1976-1987; 1353-1356
      - 1976-1980, 1353; pak
      - 1981-1985, 1354
      - Werkgroep Zonering Luchtvaartterreinen (Uitvoering Luchtvaartwet), 1983-1987, 1356; pak
    - Regeringsstandpunt ten aanzien van perifere detailhandelsvestigingen., 1983-1986; 1257-1262
      - 1983, 1257
      - 1984 jan. - juli 1984, 1258; pak
      - 1984 aug. - 1985 mei 1984-1985, 1260; pak
      - 1985 aug. - 1986 dec. 1985-1986, 1262; pak
    - Het concept-regeringsstandpunt over het rapport van de Werkgroep Distributieplanologisch Onderzoek., 1983-1987; 1285
    - Regeringsstandpunt over het beleid voor plattelandsgebieden (de kleine kernen)., 1985; 1230
    - Woningbouw in de vrije sector en verstedelijking., 1987-1989; 1988
    - Meerjarenplan Stadsvernieuwing (MPS) 1989-1993, 1332
    - Het Natuurbeleidsplan., 1988-1990; 1987
    - Nota over de drink- en industriewatervoorziening in Nederland., 1988-1990; 1959
    - Nota Tienjarenscenario Bodemsanering., 1988-1991; 1962
    - Voorlopige Systematiek (VS) voor de Integrale Milieuzonering (IMZ), met name planologische beperkingen., 1988-1991; 2072; pak
    - De geleiding van de mobiliteit door een locatiebeleid voor bedrijven en voorzieningen., 1989-1990; 1440
    - De verwevenheid van verschillende beleidsnota's., 1989-1991; 2034
    - Verzoeken om advies aan de Rijksplanologische Commissie, 2
      - De planologische schaduwschade., 1985-1987; 1051; pak
      - De diverse concessie-aanvragen., 1987-1991; 1820-1826
        - Boorvergunningen, 1987-1991, 1825
        - Gasopslag, 1988-1991, 1826
        - Pijpleidingen, 1989-1991, 1820
    - Tweede Nota over de Ruimtelijke Ordening in Nederland, 3
      - Correspondentie algemeen, 3.1
        - Bestuurlijke aspecten., 1964-1966; 402
        - Buitenlandse ontwikkelingsplannen., 1964-1966; 400; pak
        - Ontwikkeling werkprogramma., 1964-1966; 398; pak
        - Blauwboek., 1965; 403
        - Fundamentele ontwikkelingslijnen., 1965; 399; pak
        - Vergaderstukken Vaste Commissie., 1965; 405; pak
        - Financiering., 1965-1966; 397
        - Conclusies uit de nota., 1966-1967; 404
      - Hoofdlijnen van het ruimtelijk toekomstbeeld van Nederland 1966, 3.2
        - Reactie op het gelijknamige hoofdstuk., 1964-1966; 408; pak
      - Situatie en perspectieven, 3.3
        - Economische ontwikkeling., 1964-1966; 413; pak
        - Bevolkingsgroei en bevolkingsspreiding., 1965-1966; 414; pak
        - Verwerkt materiaal., 1965-1966; 417; pak
      - Bodem en milieu, 3.4
        - Reactie op het gelijknamige hoofdstuk., 1964-1966; 419; pak
      - Verkeer en vervoer, 3.5
        - Reacties op het gelijknamige hoofdstuk., 1964-1966; 443; pak
        - Verwerkt materiaal., 1966; 442; pak
      - De landelijke gebieden, 3.6
        - Ontwikkeling van de niet-stedelijke gebieden., 1964-1967; 437; pak
        - Verwerkt materiaal., 1965-1966; 436; pak
      - De stedelijke gebieden, 3.7
        - Ontwikkeling van het wonen en de verstedelijking., 1965-1966; 431; pak
        - Verwerkt materiaal., 1965-1966; 427; pak
      - Van toekomstbeeld naar realiteit, 3.8
        - Correspondentie., 1966; 446; pak
        - Reacties., 1966; 447; pak
          - dossier, 447
          - 2 tekeningen, 15050
    - Derde nota over de ruimtelijke ordening, 4
      - De Oriënteringsnota Ruimtelijke Ordening, 4.1
        - Correspondentie algemeen., 1970-1978; 377-384
          - 1970-1972, 377; pak
          - 1973 jan. - juni 1973, 379; pak
          - 1973 juli - sep. 1973, 380; pak
          - 1973 okt. 1973, 381; pak
          - 1973 nov. - 1974 1973-1974, 382; pak
          - 1975, 383; pak
          - 1976-1978, 384
        - Bijeenkomst van de Rijksplanologische Commissie te Oosterbeek op 12 en 13 december., 1972; 378
        - Besprekingen met diverse instanties., 1972-1975; 387-454
          - Provinciale besturen, 1972, 454
          - Provincies Overijssel, Zuid-Holland, Noord-Holland, Limburg, Friesland, Groningen en Drenthe, 1974, 389; pak
          - Provincies Zeeland, Noord-Brabant, Utrecht en Gelderland, 1974, 388; pak
          - Colleges van Burgemeester en Wethouders van Amsterdam, Rotterdam, Den Haag en Utrecht, 1974-1975, 390
          - Openbaar Lichaam Rijnmond, Stichting Natuur en Milieu, gemeente Amsterdam en de Stichting Toekomstbeeld der Techniek, 1974-1975, 387; pak
        - Richtlijnennota's., 1972-1977; 429-452
          - Verstedelijking, 1972, 452
          - Economische Aspecten, 1972-1973, 433
          - Financiële Aspecten, 1972-1974, 429
          - Bevolkingsontwikkeling en Bevolkingsspreiding, 1972-1977, 432
        - Definitief regeringsstandpunt., 1973-1975; 423-425
          - 1973-1974, 423
          - 1975, 425; pak
      - De Richtlijnnota Landelijke Gebieden alsmede de structuurschets voor de landelijke gebieden, 4.2
        - Verslagen van de besprekingen., 1976; 418; pak
        - Nota Landelijke Gebieden., 1976-1977; 440; pak
        - Reactie op Nota Landelijke Gebieden., 1976-1977; 438; pak
        - Verslagen van de besprekingen., 1976-1977; 422; pak
      - De Richtlijnnota Verstedelijking alsmede de structuurschets voor de verstedelijking, 4.3
        - Correspondentie algemeen., 1972-1977; 355-395
          - 1972, 355; pak
          - 1973, 356
          - 1974, 357; pak
          - 1975 feb. 1975, 358
          - 1975 mrt. - apr. 1975, 359; pak
          - 1975 mei - juli 1975, 360; pak
          - 1975 aug. 1975, 361; pak
          - 1975 sep. 1975, 362; pak
          - 1975 nov. 1975, 363; pak
          - 1975 dec. 1 - 9 1975, 364
          - 1975 dec. 10 - 12 1975, 365; pak
          - 1975 dec. 13 - 31 1975, 366; pak
          - 1976 jan. 5 1976, 367; pak
          - 1976 jan. 6 - 29 1976, 368
          - 1976 feb. 1976, 369
          - 1976 mrt. - apr. 1976, 370
          - 1976 mei 1976, 371; pak
          - 1976 juni 1976, 372; pak
          - 1976 juli 1 - 14 1976, 373; pak
          - 1976 juli 15 - 31 1976, 374; pak
          - 1976 aug. - dec. 21 1976, 386; pak
          - 1976 dec. 22 - 31 1976, 391
          - 1977 jan. 1977, 392; pak
          - 1977 feb. 1977, 393; pak
          - 1977 mrt. 1977, 394; pak
          - 1977 apr. - juni 1977, 395; pak
        - Bestuurlijk overleg., 1976-1978; div.nrs.
          - Overige instanties. 1976-1977, 410-439
            - Correspondentie algemeen, 1976, 439
            - Dagelijks Bestuur van het Openbaar Lichaam Rijnmond, 1976, 410
            - Bestuur van de Vereniging van Nederlandse Gemeenten, 1976-1977, 412
            - Gemeentebestuur van Den Haag en het Dagelijks Bestuur van het Gewest Den Haag, 1976-1977, 416
            - Interprovinciaal Overleg Ruimtelijke Ordening (IPO-RO), 1976-1977, 420
            - De Afdeling Streekvervoerbedrijven van het Ministerie van Verkeer en Waterstaat, 1977, 434
          - Gedeputeerde Staten. 1976-1977, div.nrs.
            Geografisch geordend
            - Groningen, 1976-1977, 451; pak
            - Friesland, 451
            - Drenthe, 451
            - Overijssel, 455
            - Gelderland, 451
            - Utrecht, 421
            - Noord-Holland, 1976-1977, 455; pak
            - Zuid-Holland, 1976-1977, 456
            - Zeeland, 456
            - Noord-Brabant, 453
            - Limburg, 1976, 453; pak
          - College van Burgemeester en Wethouders. 1976-1978, 415-430
            - Gemeente Amsterdam, 1976-1977, 424
            - Gemeente Baarn, 1976, 428
            - Gemeente Rotterdam, 1976-1978, 415
            - Gemeente Utrecht, 1976-1977, 421
            - Gemeente Zoetermeer, 1976, 430
  - Het voeren van periodiek overleg over het beleid betreffende de ruimtelijke ordening. 1945-, 2
    Product: Notulen, nota's, kaartmateriaal en dergelijke.
    Opm.: Het betreft hier overleg van de minister met bijvoorbeeld de Vereniging van Nederlandse Gemeenten (VNG) en het Interprovinciaal Overleg (IPO). Het overleg maakt geen onderdeel uit van een specifieke handeling, daarom is het voeren van overleg hier als een aparte handeling opgenomen.
    - Besprekingen met de Rijksplanologische Dienst., 1965-1991; 28-1846
      - 1965-1967, 28; pak
      - 1968-1969, 29; pak
      - 1970-1972, 30; pak
      - 1973-1974, 31; pak
      - 1975-1976, 32; pak
      - 1977-1979, 33; pak
      - 1980-1984, 34; pak
      - 1988-1991, 1846
    - Bespreking met de voorzitter van de Rijks Planologische Commissie., 1966-1975; 1315
    - Besprekingen met de staatssecretaris van Volkshuisvesting, Ruimtelijke Ordening en Milieubeheer., 1971-1977; 36-43
      - 1971 aug. - 1974 sep. 1971-1974, 36; pak
      - 1974 okt. - 1975 mrt. 1974-1975, 41; pak
      - 1975 apr. - dec. 1975, 42; pak
      - 1976-1977, 43; pak
    - Besprekingen met de secretaris-generaal., 1972-1977; 37; pak
    - Overleg met het Koninklijk Nederlands Ondernemersverbond (KNOV) inzake o.a. het midden- en kleinbedrijf., 1982-1983; 1282
    - Besprekingen met het Directoraat-Generaal voor de Volkshuisvesting., 1982-1984; 39-45
      - 1982, 39; pak
      - 1983, 40; pak
      - 1984 mei 1984, 44; pak
      - 1984 juni 1984, 45; pak
    - Interprovinciaal overleg., 1983-1987; 1118; pak
    - Besprekingen met de bewindslieden., 1985; 2097; pak
    - Bestuursakkoord VROM - VNG (Vereniging van Nederlandse Gemeenten)., 1986-1990; 2028-2030
      - Bestuursakkoord, 1986-1990, 2030
      - Deelakkoord 1987, 1987, 2028
      - Deelakkoord 1988, 1988, 2029
    - Besprekingen met de Directie Openluchtrecreatie over groenstructuurplannen., 1988-1991; 1875
    - Overleg van diverse directies., 1988-1991; 1844-1849
      - DGRO/DGVH, STAS/DGVH-IPO en VROM/KADASTER, 1988-1990, 1845
      - DGC (Directeur-Generaal-Contact), 1988-1991, 1844
      - DGVH/Staf en STAS/Directieberaad DGVH, 1988-1991, 1849; pak
      - Directeurenoverleg Luchtvaart, 1989-1990, 1847; pak
      - Directeurenoverleg Verkeer en Waterstaat en Volkshuisvesting, Ruimtelijke Ordening en Milieubeheer, 1989-1991, 1848
  - Het voorbereiden van de totstandkoming, wijziging en intrekking van wetgeving betreffende de ruimtelijke ordening. 1945-, 4
    Product: Wet ruimtelijke ordening.
    - Wijziging van de Luchtvaartwet., 1951-1988; 689-1357
      - 1951-1973, 689; pak
      - 1974-1975, 690; pak
      - 1976-1981, 691; pak
      - 1982-1988, 1357; pak
    - Onteigeningswet., 1966-1982; 1081; pak
    - Totstandkoming van de Wet op de Stadsvernieuwing., 1973-1981; 592-614
      - 1973 - 1974 mrt. 1973-1974, 592; pak
      - 1974 juli - 1975 feb. 1974-1975, 593; pak
      - 1975 mrt. - nov. 1975, 594; pak
      - 1975 dec. 1975, 595
      - 1976, 596; pak
      - 1977, 597; pak
      - 1978, 598
      - 1979, 599
      - 1980, 601; pak
      - 1981, 614; pak
    - Wijziging van de Wet op de Ruimtelijke Ordening., 1978 - 1991; 323, 2037
      - 1978-1981, 323; pak
      - 1988-1991, 2037; pak
    - Ontwerp Waddenzeewet., 1979-1987; 1459-1461
      - 1979-1981, 1459; pak
      - 1982-1987, 1461; pak
      - 1984-1987, 1460; pak
    - Wetsontwerp Milieu-effectenrapportage., 1981-1986; 222-224
      - 1981 - 1984 jan. 1981-1984, 222
      - 1984 feb. 1984, 223; pak
      - 1985 - 1986 1985-1986, 224; pak
    - Voorstel tot wetswijziging van de Wet Ruimtelijke Ordening (WRO) van Nimby(not in my backyard)-projecten., 1988-1991; 1870
    - Concept-kabinetsstandpunt heroverweging pachtwetgeving., 1989-1990; 1855
  - Het opstellen van periodieke verslagen betreffende de ruimtelijke ordening. 1945-, 5
    Grondslag: Wet op de ruimtelijke ordening, art. 2.1.
    Product: Verslagen, zoals RNP en RPD jaarverslagen en RPD jaarboeken: Ruimtelijke Verkenningen.
    Opm.: Naast de algemene verantwoordingsplicht, op basis waarvan periodiek verslag wordt gedaan van het beleid, heeft de minister op basis van de Wro een wettelijke verplichting voor het publiceren van de resultaten van het rijksbeleid inzake ruimtelijke ordening, zie daarvoor handeling 40.
    - Jaarverslagen van RPD., 1965-1989; 2130-2273
      - 1965-1968, 2268; pak
      - 1969-1971, 2269; pak
      - 1972-1974, 2271; pak
      - 1975-1976, 2272
      - 1977-1979, 2270; pak
      - 1980-1981, 2130; pak
      - 1982-1985, 2131; pak
      - 1986, 2132
      - 1987-1989, 2273; pak
    - Jaarverslagen van de (Voorlopige) Interdepartementale Waddenzeecommissie (IWC)., 1977-1984; 720-1476
      - 1977 - 1979., 720
      - 1980., 1471; pak
      - 1981., 1476; pak
      - 1982., 1439
      - 1984., 1451
  - Het beantwoorden van kamervragen en het anderszins op verzoek incidenteel informeren van leden of van commissies uit de Kamers van de Staten-Generaal. 1950-, 6
    Product: Brieven, nota's en notities.
    - De bouw van een elektrische centrale aan het Bergumermeer, gemeente Tietjerksteradiel., 1964 - 1971; 213-217
      - 1964-1966 sep., 213
      - 1966 okt.-1967 feb., 214
      - 1967 apr. - mei, 215
      - 1969 mrt. - dec., 216; pak
      - 1970-1971, 217
    - Nota Ontwikkeling Noorden des Lands., 1967-1970; 125-130
      - 1967 jan. - sep. 1967, 125
      - 1967 okt. - dec. 1967, 128
      - 1968-1970, 130
    - De winning van zilverzand op de Brunsummerheide., 1969-1971; 703
    - De Nederlands-Duitse samenwerking op het gebied van de ruimtelijke ordening., 1975; 1026
    - De bouw van de vierde woonkern in Almere., 1975-1983; 1180
    - De sluisfunctie van de provincie Utrecht., 1976; 1142
    - Infrastructuurplanning en Ruimtelijke Ordening., 1979-1980; 1039
    - Nota Waddenzee., 1979-1980; 1431-1489
      - 1979 apr. - juni 20 1979, 1488; pak
      - 1979 juni 21 - juli 25 1979, 1489; pak
      - 1979 aug. - 1980 1979-1980, 1431
    - De materieel- en munitie-opslag te Coevorden., 1979-1982; 830; pak
    - Het Structuurschema Burgerluchtvaartterreinen, 1344
    - De schietactiviteiten te Breezanddijk., 1983-1985; 829; pak
    - De Structuurschets Stedelijke Gebieden., 1983-1986; 919-928
      - 1983 - 1984 juni 1983-1984, 919; pak
      - 1984 juli - dec. 1984, 920; pak
      - 1985 jan. - feb. 1985, 921; pak
      - 1985 mrt. 1 - 25 1985, 923; pak
      - 1985 mrt. 26 - sep. 13 1985, 927; pak
      - 1985 okt. - 1986 mrt. 1985-1986, 928; pak
    - Distributieplanologisch onderzoek, 1285
    - Spreiding van de rijksdiensten., 1983-1987; 991; pak
    - Integrale Nota LPG., 1984; 835; pak
    - De Structuurschets Stedelijke Gebieden., 1985; 946; pak
    - Het Structuurschema Zeehavens., 1985; 837
    - De vestiging van de kruitfabriek van Muiden Chemie BV in de Kollumerwaard., 1985-1986; 952; pak
    - De coördinatie van ruimtelijke en sectorale besluitvorming., 1985-1987; 810; pak
    - De bouwvergunning voor de bouw van een Makro-vestiging in Groningen., 1986-1987; 1270; pak
    - De opslag van gas in zoutkoepels., 1986-1987; 1329
    - Het functioneren van Suntron-zelfbedieningsgroothandel., 1986-1987; 1269
    - De ruimtelijke ontwikkeling van de provincie Zeeland., 1987; 1166
    - Geleden schade tengevolge van bepalingen van een gemeentelijk bestemmingsplan, gemeente Naardermeer, 2127
    - Bouwlokatie Kudelstraat-Calslagen., 1988; 2274
    - De woningbouw in de nabijheid van het natuurgebied het Naardermeer., 1988; 2127
    - De bestemmingsplannen van de buitengebieden., 1988-1990; 2068
    - Het Streekplan Zuid-Holland West., 1988-1991; 2074; pak
  - Het mede voorbereiden van het vaststellen, wijzigen en intrekken van internationale regelingen betreffende de ruimtelijke ordening en het presenteren van Nederlandse standpunten in intergouvernementele organisaties en in bi- en trilaterale overleggen. 1950-, 9
    Product: Internationale regelingen, nota's, notities en rapporten.
    Opm.: Onder deze handeling valt bijvoorbeeld de deelname aan de Raad van Europa, de Organisatie voor Economische Samenwerking en Ontwikkeling (OESO), de Verenigde Naties en de Nederlands-Duitse Commissie voor de Ruimtelijke Ordening. Ook bi- en trilaterale contacten vallen onder deze handeling.
    - Nota Voortgang Trilateraal Wadden-overleg ter goedkeuring van de Interdepartementale Waddenzee Commissie (IWC)., 1976-1986; 1462
    - Verlenen van medewerking aan de voorbereiding van de Europese stadsvernieuwingscampagne, uitgeroepen door de Raad van Europa., 1977-1980; 623
    - Wetlands-Conventie (Conventie van Ramsar)., 1983-1987; 1351-1355
      - Waddenzee, 1983-1985, 1351; pak
      - Oosterschelde en Markiezaatsmeer, 1986-1987, 1355
  - Het uitvoeren van voorlichtingsactiviteiten op het terrein van de ruimtelijke ordening. 1950-, 11
    Product: Voorlichtingsmateriaal: brochures, folders, videobanden, geluidsbanden, etc.
    - Toespraak van minister dr. P. Winsemius (uitgesproken door directeur-generaal Ruimtelijke Ordening J. Witsen) bij de prijsuitreiking van de prijsvraag "Nederland-Rivierenland" van de E.O. Wijers-stichting., 1986-1987; 1068; pak
  - Het vaststellen van het beleid betreffende onderzoek op het beleidsterrein ruimtelijke ordening. 1945-, 12
    Product: Nota's, notulen, onderzoeksprogrammering, lijsten van gerealiseerd onderzoek.
    Opm.: Dit beleid werd onder meer in het coördinatieoverleg onderzoek voorbereid.
    - RPD-onderzoekoverleg, nota voor de bewindslieden., 1981-1982; 21
    - Extern onderzoek 1986 - 1988, programma van het door de RPD op te dragen onderzoek., 1985-1991; 1073-2087
      - 1985-1987, 1073; pak
      - 1989-1991, 2087
  - Het voeren van het secretariaat van (interdepartementale) commissies en overlegorganen op het gebied van de ruimtelijke ordening. 1945-, 16
    Product: Notulen, verslagen en dergelijke.
    Opm.: Het gaat hier bijvoorbeeld om het overleg Ruimtelijke Investeringen.
    - Interdepartementale Waddenzeecommissie (IWC), 1
      - Vergaderstukken, 1.1
        - Agenda's., 1977-1988; 1414-1482
          - 1977-1983, 1482; pak
          - 1984-1988, 1414
        - Lijsten van mededelingen., 1977-1991; 1410-1869
          - 1977-1981, 1478; pak
          - 1982-1987, 1410; pak
          - 1989-1991, 1869
        - Ambtelijke Overleggroep van Rijk, Provincies en Gemeenten over Stiltegebieden in de Waddenzee., 1980-1982; 1506; pak
        - Verslagen van besprekingen., 1984-1991; 1417-1868
          - 1984 mei - 1987 okt. 1984-1987, 1417
          - 1988-1991, 1868; pak
        - Vergaderstukken., 1985-1991; 1412-1866
          - 1985-1988, 1412; pak
          - 1989, 1865; pak
          - 1990-1991, 1866; pak
      - Rapporten, 1.2
        - Planologische kernbeslissing en regeringsbeslissing Waddenzee., 1977-1978; 1498-1500
          - 1977 mei - okt. 1977, 1498; pak
          - 1977 nov. - 1978 jan. 2 1977-1978, 1499; pak
          - 1978 jan. 9 - aug. 1978, 1500; pak
        - Nota voor de minister met betrekking tot de 12e vergadering van de Interdepartementale Waddenzeecommissie., 1977-1980; 1485
        - Boringen Waddenzee., 1977-1983; 1447-1481
          - Taakbeschrijving bij de opsporing en winning van de diepe delfstoffen, 1977-1982, 1447
          - Rapport Voorwaarden Boringen Waddenzee, 1983, 1481
        - Nota Waddenzee, 1431
        - Interprovinciale Structuurschets voor het Waddenzeegebied., 1979-1982; 1450
        - Doorbaggeren Wantij bij Schiermonnikoog/Defensiegeul., 1980-1981; 1453; pak
        - Ecologisch onderzoek Waddenzee., 1980-1985; 1479-1503
          - Ecologisch onderzoek, 1980-1982, 1479; pak
          - Structurering beleidsgericht ecologisch onderzoek van Noordzee en Waddenzee, 1982-1985, 1503; pak
        - Beheersvisie voor het Waddenzeegebied., 1980-1987; 1436-1456
          - 1980, 1456; pak
          - 1983-1987, 1436; pak
        - Beleidsbeslissingen Waddenzeegebied., 1983-1984; 1473-1508
          - 1983, 1508; pak
          - 1984, 1473; pak
        - Wettelijke regeling voor de Waddenzee., 1985-1986; 1437
        - Streekplannen., 1985-1987; 1449
        - Nota voor de presidiumbespreking over toepassing Natuurbeschermingswet Waddenzee., 1988-1989; 1876
        - Trilaterale regeringsconferentie over de Waddenzee., 1988-1989; 1864
      - Adviezen, 1.3
        - Aanwijzing als beschermd natuurmonument van delen van het Waddenzeegebied., 1977-1982; 1521; pak
        - Eemshaven., 1977-1984; 1443-1466
          - LNG-aanlanding, 1977-1979, 1444